臺灣新北地方法院板橋簡易庭民事簡易判決
111年度板簡字第1227號
原      告  第一商業銀行股份有限公司

法定代理人  邱月琴  
訴訟代理人  劉瓊駿（兼送達代收人）

被      告  俊鈺包裝材料有限公司

兼
法定代理人  鄭俊雄  


上列當事人間請求清償借款事件，於中華民國111年7月14日經言
詞辯論終結，本院判決如下：
    主      文
被告應連帶給付原告新臺幣肆拾陸萬柒仟肆佰參拾捌元，及自民
國一百一十年十一月十五日起至清償日止，按週年利率百分之一
計算之利息，暨自民國一百一十年十二月十五日起至民國一百一
十一年六月十四日止，按上開利率之百分之十，另自民國一百一
十一年六月十五日起至清償日止，按上開利率之百分之二十計算
之違約金。
訴訟費用新臺幣伍仟零柒拾元由被告連帶負擔。
本判決得假執行。
    事實及理由
一、原告主張：被告俊鈺包裝材料有限公司（下稱俊鈺公司）於
    民國110年7月13日邀同被告鄭俊雄簽署保證書擔任連帶保證
    人，保證就現在及將來對原告所負之借款、票據、墊款、保
    證、損害賠償及其他債務，於本金新臺幣（下同）50萬元範
    圍內願負連帶清償之責，嗣被告俊鈺公司於110年7月14日邀
    同被告鄭俊雄為連帶保證人，向原告借款50萬元，自110年7
    月14日起至115年7月14日止，每月14日依年金法按月平均攤
    付本息，並以週年利率百分之1計算利息，被告俊鈺公司應
    按月平均攤還本息，未依約攤還本息時，即喪失期限利益，
    債務視為全部到期，除應給付遲延利息外，並其逾期6個月
    以內者，應依前開利率百分之10，逾期超過6個月部分，則
    依前開利率百分之20加付違約金。詎被告俊鈺公司僅清償本
    金32,562元，及繳付利息至110年11月14日止，此後即未依
    約履行，經原告催告後，仍置之不理，則債務視為全部到期
    。為此，爰依消費借貸及連帶保證之法律關係，請求被告連
    帶清償債務等語。並聲明：如主文第1項所示。
二、被告則以：確實有跟原告借款50萬元，並積欠原告所請求金
    額467,438元未清償，惟希望能分期償還等語，茲為抗辯，
    並聲明：原告之訴駁回。
三、法院之判斷：
  ㈠原告主張之事實，業據提出保證書、約定書、連帶保證人聲
    明書、借據暨約定條款、貸款逾期未繳通知函為證，又被告
    就原告主張之前揭事實亦自認如前，堪認原告之主張為真正
    。
  ㈡被告雖以經濟能力不佳，無法如期償還等詞置辯，惟被告有
    無資力僅係履行及清償能力之問題，債務人無資力非可作為
    拒絕給付之合法事由，況債務人對其應負之金錢給付義務本
    應負無限責任，並以其現在及將來之一切財產，作為其債務
    之總擔保，自不得以無資力為由，拒絕清償債務。故被告上
    開所辯，要難憑採。
四、從而，原告依消費借貸契約及連帶保證之法律關係，請求被
    告應連帶給付如主文第1項所示之金額、利息及違約金，為
    有理由，應予准許。
五、本件係依民事訴訟法第427條第1項適用簡易訴訟程序所為被
    告敗訴之判決，依同法第436條第2項、第389條第1項第3款
    之規定，依職權宣告假執行。
六、訴訟費用負擔之依據：民事訴訟法第78條、第85條第2項。
中　　華　　民　　國　　111 　年　　8 　　月　　4 　　日
                  臺灣新北地方法院板橋簡易庭
                        法  官  陳怡親
以上為正本係照原本作成。
如不服本判決，應於送達後20日內，向本院提出上訴狀並表明上
訴理由，如於本判決宣示後送達前提起上訴者，應於判決送達後
20日內補提上訴理由書（須附繕本）。
中　　華　　民　　國　　111 　年　　8 　　月　　4 　　日
                        書記官  劉芷寧